臺灣臺南地方法院新市簡易庭民事判決
111年度新簡字第345號
原      告  莊靖雯  

被      告  蔡易玲  


上列當事人間請求損害賠償(交通)事件，本院於民國111年9月20
日言詞辯論終結，判決如下：
    主  文
被告應給付原告新臺幣壹拾萬伍仟伍佰零參元及自民國一百一十
一年四月三十日起至清償日止，按週年利率百分之五計算之利息
。
原告其餘之訴駁回。
訴訟費用由被告負擔百分之五十九，餘由原告負擔。
本判決原告勝訴部分得假執行。但被告如以新臺幣壹拾萬伍仟伍
佰零參元為原告預供擔保，得免為假執行。
    事實及理由
一、按訴狀送達後，原告不得將原訴變更或追加他訴。但擴張或
    減縮應受判決事項之聲明者，不在此限，民事訴訟法第255
    條第1項第3款定有明文。本件原告起訴時聲明原為：被告應
    給付原告新臺幣（下同）20萬元，及自起訴狀繕本送達翌日
    起至清償日止，按週年利率5％計算之利息。嗣於本院審理中
    捨棄工資損失19,950元部分之請求，變更請求金額為180,05
    0元，核屬減縮訴之聲明，參諸首揭規定，自屬適法，應予
    准許。
二、原告起訴主張：
　㈠訴之聲明：被告應給付原告180,050元，及自起訴狀繕本送達
    翌日起至清償日止，按週年利率5％計算之利息。
　㈡被告於民國109年6月17日19時32分許，騎乘車牌號碼000-000
    號普通重型機車（下稱系爭機車），沿臺南市新市區道爺路
    自東往西方向行駛，途經該路段群創七廠內辦公大樓前時，
    原應注意汽車行駛時，駕駛人應注意車前狀況，並隨時採取
    必要之安全措施，而依當時情形，天候晴、夜間有照明、路
    面乾燥、無缺陷、無障礙物，客觀上並無不能注意之情事，
    竟疏未注意及此，貿然前行，適同向在前原告步行至此，雙
    方因而發生碰撞（下稱系爭事故），致原告受有臉部及右手
    臂多處擦挫傷、左腳趾開放性傷口合併伸肌腱破裂等傷害（
    下稱系爭傷害）。原告因系爭事故受有系爭傷害支出醫療費
    用38,611元，並因系爭事故身心備受煎熬，故請求被告賠償
    精神慰撫金174,547元。而原告已受領強制汽車責任保險金3
    3,108元，扣除已受領之保險金後，被告尚應給付原告180,0
    50元，爰依侵權行為之法律關係提起本件訴訟等語。
三、被告則以下列情詞資為抗辯：
  ㈠聲明：
　⒈原告之訴駁回。
　⒉如受不利判決，願供擔保請准宣告免為假執行。
  ㈡對於系爭事故之發生過程及過失責任，以及原告請求之醫療
    費用均無意見，惟原告請求之精神慰撫金金額過高，應核減
    至2萬元以下，方屬公允。
四、本院得心證之理由：
  ㈠按汽車行駛時，駕駛人應注意車前狀況，並隨時採取必要之
    安全措施，道路交通安全規則第94第3項前段定有明文。查
    原告主張被告於上揭時間，騎乘系爭機車行經臺南市新市區
    道爺路群創七廠內辦公大樓前，疏未注意車前狀況，而撞擊
    同向在其前方步行之原告，致原告受有系爭傷害等情，業據
    其提出本院110年度交簡字第953號刑事簡易判決、臺南市立
    安南醫院（下稱安南醫院）診斷證明書、北安勤美皮膚科診
    所診斷證明書、董哲樑骨外科診所診斷證明書、受傷照片等
    件為證（調解卷第17-25、51頁），復經本院調依職權調取
    上開刑事案件卷宗核閱無誤，且為被告所不爭執（本院卷第
    101頁），堪信屬實。
  ㈡按因故意或過失，不法侵害他人之權利者，負損害賠償責任
    ；汽車、機車或其他非依軌道行駛之動力車輛，在使用中加
    損害於他人者，駕駛人應賠償因此所生之損害；不法侵害他
    人之身體或健康者，對於被害人因此喪失或減少勞動能力或
    增加生活上之需要時，應負損害賠償責任；不法侵害他人之
    身體、健康、名譽、自由、信用、隱私、貞操，或不法侵害
    其他人格法益而情節重大者，被害人雖非財產上之損害，亦
    得請求賠償相當之金額，民法第184條第1項前段、第191條
    之2前段、第193條第1項、第195條第1項前段分別定有明文
    。查被告疏未注意車前狀況，而駕車自後撞擊前方步行之原
    告，致其受有系爭傷害，業如前述，是被告就系爭事故之發
    生顯有過失自明，且被告對於其就系爭事故應負過失責任亦
    不爭執（本院卷第101頁），揆諸上揭規定，原告自得請求
    被告負侵權行為損害賠償責任。茲就原告之請求，分項論述
    如下：
  ⒈醫療費用：
　　原告主張被告應賠償其因系爭傷害所支付之醫療費用38,611
    元，並提出安南醫院醫療收據、藝群中華診所門診醫療費用
    收據、董哲樑骨外科診所診藥品明細及收據、北安勤美皮膚
    科診所門診醫療費用收據、藥品明細及收據等件為證（調解
    卷第27-47頁），且為被告所不爭執，是原告就此部分請求
    被告賠償38,611元，即屬有據。
　⒉精神慰撫金：
　　按慰藉金之賠償須以人格權遭遇侵害，使精神上受有痛苦為
    必要，其核給之標準固與財產上損害之計算不同，然非不可
    斟酌雙方身分資力與加害程度，及其他各種情形核定相當之
    數額。又以人格權遭遇侵害，受有精神上之痛苦，而請求慰
    藉金之賠償，其核給之標準，須斟酌雙方之身分、資力與加
    害程度及其他各種情形核定相當之數額（最高法院51年台上
    字第223號判例、86年度台上字第3537號判決意旨參照）。
    原告因被告之過失行為受有系爭傷害，堪認原告精神上應承
    受相當之痛苦，故原告就所受非財產上之損害，請求被告賠
    償相當之金額即精神慰撫金，自屬有據。查原告為專科畢業
    ，任職於群創光電股份有限公司，109、110年度之所得分別
    為457,910元、489,430元，名下有1筆房屋、3筆土地等財產
    ；被告為碩士畢業，任職於思達科技股份有限公司，擔任工
    程師，109、110年度所得分別為791,442元、858,012元，名
    下有1筆房屋、1筆土地、1輛汽車、16筆投資等財產，有兩
    造之畢業證書、全國財產稅總歸戶財產查詢清單、110年度
    綜合所得稅各類所得資料清單、群創光電股份有限公司111
    年8月29日111群創總字第0450號函、思達科技股份有限公司
    聘僱書及本院依職權調閱之稅務電子閘門財產所得調件明細
    表在卷可佐（本院卷第63-65、91、103、113-115頁）。本
    院審酌上述兩造之身分、教育程度、經濟能力及原告因系爭
    傷害所遭受精神上痛苦之程度等一切情狀，認原告請求非財
    產上之損害即精神慰撫金以10萬元為適當，應予准許。
  ⒊基上，原告得請求被告賠償之金額總計為118,611元（計算式
    ：38,611+100,000＝138,611）。
  ㈢復按保險人依本法規定所為之保險給付，視為被保險人損害
    賠償金額之一部分；被保險人受賠償請求時，得扣除之，強
    制汽車責任保險法第32條定有明文。查原告因系爭事故，業
    已領取強制汽車責任保險金33,108元乙情，有強制險醫療給
    付費用彙整表在卷可稽（本院卷第169-171頁），並為兩造
    所不爭執，故此部分依法應予扣除，是扣除後原告得請求被
    告賠償之金額為105,503元（計算式：138,611-33,108＝105,
    503）。
五、綜上所述，原告本於侵權行為之法律關係，請求被告給付10
    5,503元，及自起訴狀繕本送達翌日即111年4月30日（調解
    卷第65頁）起至清償日止，按週年利率5％計算之利息，為有
    理由，應予准許，逾前開範圍之請求，為無理由，應予駁回
    。
六、本件係適用民事訴訟法第427條第1項簡易訴訟程序所為被告
    部分敗訴之判決，依同法第389條第1項第3款規定，就原告
    勝訴部分應依職權宣告假執行。另依被告之聲請，依同法第
    392條第2項規定，宣告被告如為原告預供擔保後，得免為假
    執行。
七、訴訟費用負擔之依據：民事訴訟法第79條。
中　　華　　民　　國　　111 　年　　10　　月　　11　　日
　　              新市簡易庭  法  官  陳尹捷
以上正本係照原本作成。
如不服本判決，應於判決送達後20日內，向本院提出上訴狀並表
明上訴理由，如於本判決宣示後送達前提起上訴者，應於判決送
達後20日內補提上訴理由書（須附繕本）。
如委任律師提起上訴者，應一併繳納上訴審裁判費。
中　　華　　民　　國　　111 　年　　10　　月　　12　　日
                                書記官  吳佩芬